【裁判字號】    99,交簡上,97
【裁判日期】    990531
【裁判案由】    過失傷害
【裁判全文】
臺灣桃園地方法院刑事判決            99年度交簡上字第97號
公  訴  人  臺灣桃園地方法院檢察署檢察官
上  訴  人  甲○○
上列上訴人即被告因過失傷害案件，不服本院民國98年11月17日
98年度壢交簡字第633 號第一審刑事簡易判決（聲請簡易判決處
刑書案號：97年度偵字第25033 號），提起上訴，本院管轄之第
二審地方法院合議庭判決如下：
    主      文
上訴駁回。
甲○○緩刑貳年，並應於判決確定後壹年內，向公庫支付新臺幣
壹萬元。
    事實及理由
一、本案經本院審理結果，認原審判決認事用法及量刑均無不當
    ，應予維持，另補充被告甲○○於本院準備程序及審理中之
    自白，並引用原審判決書記載之事實、證據及理由（如附件
    ）。
二、上訴人即被告雖以因告訴人遷移住所，因故無法與告訴人達
    成和解，希冀能再與告訴人協商和解，以求賜與緩刑之宣告
    云云。惟查上訴人上開主張與本案犯罪事實之認定均屬無涉
    ，且被告業於本院準備程序及審理中坦承犯行，是上訴人以
    前開理由提起上訴，為無理由，應予駁回。
三、經查，被告前未曾因故意犯罪受有期徒刑以上刑之宣告，此
    有臺灣高等法院被告前案紀錄表附卷可參，本院念其素行尚
    佳，只因一時不慎而罹刑章，且犯後誠懇表達願與告訴人和
    解之意，僅因告訴人已搬離原來住所，被告無從尋覓以求和
    解，而本院業經依法傳喚告訴人到庭並予以電話聯繫，亦無
    法覓得告訴人下（見本院送達證書及電話記錄），可見本件
    和解未能成立，尚非因被告之行為所致，本院另衡以被告前
    已就告訴人本件所受財產損失以為補償（見卷附之第一產物
    保險股份有限公司函文），而告訴人本件所受傷害亦非嚴重
    ，再被告於本院審理中亦當庭表示願捐款公庫新臺幣10,000
    元以示其悔悟之意，本院認被告經此教訓後，應已知警惕，
    而無再犯之虞，而核被告所宣告之刑，以暫不執行為適當，
    乃併予宣告緩刑2 年，以啟自新。按緩刑宣告，得斟酌情形
    ，命犯罪行為人向公庫支付一定之金額，刑法第74條第2 項
    第4 款定有明文，查本院為防被告再蹈法網，知所警惕，故
    本院考量上開各項情狀，認於被告緩刑期間課予被告應於判
    決確定後1 年內向公庫支付10,000元，應為適當，爰併予宣
    告之。又依同法第75條之1 第1 項第4 款規定，受緩刑之宣
    告而違反上開本院所定負擔情節重大，足認原宣告之緩刑難
    收其預期效果，而有執行刑罰之必要者，得撤銷其宣告，併
    為說明。
據上論斷，應依刑事訴訟法第455條之1第1項、第3項、第373 條
、第368 條，刑法第74條第1 項第1 款、第2 項第4 款，判決如
主文。
本案經檢察官王碩志到庭執行職務。
中    華    民    國    99    年    5     月    31    日
                刑事第十庭    審判長  法  官  江德民
                                      法  官  蘇昌澤
                                      法  官  華奕超
以上正本證明與原本無異。
                                      書記官  常毓生
中    華    民    國    99    年    5     月    31    日

司法院資訊處製作；財團法人民間司法改革基金會備份。
